【裁判字號】    89,訴,1089
【裁判日期】    891009
【裁判案由】    毒品危害防制條例
【裁判全文】
臺灣板橋地方法院刑事判決                        八十九年度訴字第一八九號
    公  訴  人  臺灣板橋地方法院檢察署檢察官
    被      告  乙○○
右列被告因毒品危害防制條例案件，經檢察官提起公訴（八十九年度偵字第五二八五
號)，本院判決如左：
    主  文
乙○○連續轉讓第一級毒品，累犯，處有期徒刑貳年，第一級毒品海洛因貳包（淨重
貳．零陸公克）、海洛因貳包（淨重壹柒．捌貳公克）、海洛因伍拾壹包（淨重壹壹
壹．陸參公克）、海洛因肆包（淨重貳．參參公克）均沒收銷燬之；又連續轉讓第二
級毒品，累犯，處有期徒刑壹年，安非他命參包（驗後餘重貳壹．陸參公克）、安非
他命參拾陸包（驗後餘重陸參參．柒壹公克），均沒收銷燬之；應執行有期徒刑貳年
捌月。第一級毒品海洛因貳包（淨重貳．零陸公克）、安非他命參包（驗後餘重貳壹
．陸參公克）、海洛因貳包（淨重壹柒．捌貳公克）、海洛因伍拾壹包（淨重壹壹壹
．陸參公克）、安非他命參拾陸包（驗後餘重陸參參．柒壹公克）、海洛因肆包（淨
重貳．參參公克）、均沒收銷燬之。
    事  實
一、乙○○前於民國（下同）八十五年間，因偽造文書案件，經台灣高等法院判處有
    期徒刑八月，八十六年十二月二十五日執行完畢。猶不知悔改，明知海洛因、安
    非他命分別為毒品危害防制條例第二條所定之第一、二級毒品，不得非法轉讓，
    仍基於概括之犯意，於附表所示時地，連續多次將海洛因或安非他命（詳附表所
    示）轉讓予丁○○、丙○○吸用。嗣於(1)八十九年三月八日二十一時許，經警持
    搜索票在台北縣三重市○○路○段十八號三樓三０九室查獲丁○○、甲○○，扣
    得乙○○所有之第一級毒品海洛因二包（淨重二．０六公克）、安非他命三包（
    驗後餘重二一．六三公克）、分裝斜口管二支、電子磅秤一台、分裝夾鏈袋一三
    五只。(2)再循線於同日二十二時二十分，在台北縣三重市○○路○段及溪尾街口
    ，查獲乙○○，自其身上扣得海洛因二包（淨重十七．八二公克），(3)再於同日
    時三十分許，帶同乙○○，在台北縣三重市○○街一一三巷六之二號八樓其住處
    ，扣得其持有之海洛因五十一包（淨重一一一．六三公克）、安非他命三十六包
    （驗後餘重六三三．一七公克）、海洛因四包（淨重二．三三公克）、大麻一包
    （淨重四．六公克）、電子磅秤一台、分裝夾鏈袋六四五只、注射針筒四支。
二、案經台北市政府警察局松山分局報告臺灣板橋地方法院檢察署檢察官偵查起訴。
    理  由
一、訊據被告乙○○固坦承扣案物品為伊所持有，惟矢口否認有將毒品交予丁○○、
    丙○○施用，辯稱：係丁○○自己拿毒品去用的，而丙○○施用之海洛因是二人
    共同出錢去買的，並非由伊提供云云。惟查：右揭事實業據證人丁○○、丙○○
    於警訊、偵審中證述明確，證人丙○○嗣雖改稱，係與被告合買云云，顯為附合
    迴護之詞，諉不足採。此外尚有扣案如事實欄所載毒品可資佐證，被告犯行事證
    明確，洵堪認定。
二、核被告所為，係犯毒品危害防制條例第八條第一項轉讓第一級毒品罪、第二項轉
    讓第二級毒品罪。核被告所為數轉讓第一、二級毒品行為，均時間緊接，所犯罪
    名相同，顯均係出於概括犯意為之，為連續犯，爰各依刑法第五十六條之規定以
    一罪論，並各加重其刑。其持有海洛因、安非他命之低度行為，應為轉讓之高度
    行為所吸收，不另論罪。又查被告有事實欄所載之犯罪科刑執行情形，有臺灣高
    等法院檢察署刑案紀錄簡覆表在卷可稽，其受有期徒刑之執行完畢後，五年以內
    再犯有期徒刑以上之本罪，為累犯，各應依法遞予加重其刑。其所犯二轉讓毒品
    罪，犯意個別、所轉讓之毒品分別為第一、二級毒品，應分論併罰。爰審酌被告
    犯罪之動機、目的、手段，犯罪時所受之刺激及其品性、生活狀況、智識程度、
    多次轉讓毒品予他人，且扣得數量眾多之毒品及犯罪後態度等一切情狀，分別量
    處如主文所示之刑，並定應執行刑，以示懲戒。
三、扣案第一級毒品海洛因二包（淨重二．０六公克）、海洛因二包（淨重十七．八
    二公克）、海洛因五十一包（淨重一一一．六三公克），為第一級毒品；安非他
    命三包（驗後餘重二一．六三公克）、安非他命三十六包（驗後餘重六三三．七
    一公克），為第二級毒品、不問屬於犯人與否，均沒收銷燬。其餘物品與本案犯
    罪無涉，毋庸於本案沒收，附此敘明。
四、公訴意旨略以：被告乙○○基於概括犯意，於八十九年二月起，至三月七日止，
    在台北縣三重市連續多次將安非他命轉讓予甲○○施用。因認被告所為，係犯毒
    品危害防制條例第八條第二項轉讓第二級毒品罪名。公訴人認被告涉有轉讓毒品
    予甲○○，無非以右揭事實業據甲○○於警、偵訊時供述甚詳，並有扣案毒品可
    資佐證為主要論據。訊據被告乙○○堅詞否認有將毒品交予甲○○，經查：甲○○於警訊時供稱，所用毒品安非他命係向綽號「小青」之友人索得，不知其姓名
    住所，於偵查中否認有施用毒品。遍覽全卷均查無甲○○曾供述所施用毒品係被
    告提供之證據。此外復查無其他積極證據足認被告乙○○有轉讓毒品予甲○○，
    本應諭知無罪，惟公訴意旨認此部份與被告前開論罪科刑部份有連續犯之裁判上
    一罪關係，爰不另為無罪之諭知。
五、至被告乙○○為警於其住處扣得第二級毒品大麻，其是否涉嫌持有大麻，未據公
    訴人論及，此部分爰請檢察官依法偵查，附此敘明。
據上論斷，應依刑事訴訟法第二百九十九條第一項前段，毒品危害防制條例第八條第
一項、第二項、第十八條，刑法第十一條前段、第五十六條、第五十一條第五款、第
四十七條，判決如主文。
本案經檢察官張云琦到庭執行職務
中      華      民      國    八十九    年      十      月      九      日
                                      臺灣板橋地方法院刑事第四庭
                                          法  官  王  敏  慧
右正本證明與原本無異。
如不服本判決應於送達後十日內向本院提出上訴狀。
                                          書記官  廖  美  紅
中      華      民      國    八十九    年      十      月     十三     日
附錄本案論罪科刑法條全文：
毒品危害防制條例第八條：
轉讓第一級毒品者，處一年以上七年以下有期徒刑，得併科新臺幣一百萬元以下罰金
。
轉讓第二級毒品者，處六月以上五年以下有期徒刑，得併科新臺幣七十萬元以下罰金
。
轉讓第三級毒品者，處三年以下有期徒刑，得併科新臺幣三十萬元以下罰金。
前三項之未遂犯罪之。
附表
┌──┬───┬───────────┬───────────┬────┐
│編號│受讓人│行  為  時  間        │行  為  地  點        │毒    品│
├──┼───┼───────────┼───────────┼────┤
│一  │丁○○│八十九年三月初某日起，│臺北縣三重市○○路○段│海洛因  │
│    │      │至三月七日止          │十八號三樓、          │安非他命│
│    │      │                      │臺北縣三重市○○街一一│        │
│    │      │                      │三巷六之二號八樓      │        │
├──┼───┼───────────┼───────────┼────┤
│二  │丙○○│八十九年二月初某日起，│臺北縣三重市○○街一一│海洛因  │
│    │      │至八十九年三月六日止  │三巷六之二號八樓      │        │
└──┴───┴───────────┴───────────┴────┘


司法院資訊處製作；財團法人民間司法改革基金會備份。
